【裁判字號】    96,上易,209
【裁判日期】    970229
【裁判案由】    傷害
【裁判全文】
臺灣高等法院花蓮分院刑事判決         96年度上易字第209號
上  訴  人  臺灣臺東地方法院檢察署檢察官
上  訴  人
即  被  告  辛○○
上  訴  人
即  被  告  戊○○
上  訴  人
即  被  告  甲○○
上  訴  人
即  被  告  己○○
上列上訴人因被告等人傷害案件，不服臺灣臺東地方法院96年度
易字第232號中華民國96年11月6日第一審判決（起訴案號：臺灣
臺東地方法院檢察署96年度偵字第957號），提起上訴，本院判
決如下：
    主  文
上訴駁回。
辛○○、戊○○、甲○○、己○○均緩刑貳年。
    理  由
一、本案經本院審理結果，認第一審以上訴人即被告辛○○、戊○○、甲○○、己○○共同犯刑法第277條第1項之傷害罪，
    各判處有期徒刑4月，均減為有期徒刑2月，且均諭知如易科
    罰金折算之標準為新臺幣1000元折算1日，復說明被告四人
    所犯，係屬一行為觸犯數罪名之想像競合犯，應依刑法第55
    條規定從一重之普通傷害罪處斷，且扣案電擊棒手電筒1支
    係被告辛○○所有供本案犯罪所用之物，而併為沒收之宣告
    等，經核其認事用法並無不當，量刑亦稱妥適，應予維持，
    並引用如附件第一審判決書記載之事實、證據及理由。
二、上訴駁回之理由：
(一)檢察官就被告甲○○、己○○部分提起上訴，其意旨為：「
    茲據被害人丙○○、丁○○、壬○○具狀請求上訴略以：被
    告甲○○、己○○對被害人丙○○、丁○○、壬○○等人之
    傷害均未賠償及談和解，而被害人因不懂法律，致使刑事附
    帶民事之訴訟延遲，刑事附帶民事之訴訟因言詞辯論終結遭
    駁回，故而請求上訴」等語。惟查：被告甲○○、己○○於
    96年11月16日已與告訴人乙○○、丙○○、丁○○、壬○○
    達成和解，並賠償告訴人醫藥費及己○○並賠償新臺幣12萬
    5千元等，有卷附和解書及匯款執據在卷可憑（附於本院卷
    第12頁、第24頁），是檢察官依被害人之請求上訴意旨指稱
    被告甲○○、己○○尚未與被害人達成和解云云，尚有未洽
    ，而其據此指摘原判決不當，自為無理由，應予駁回。
(二)被告辛○○、戊○○、甲○○、己○○上訴意旨稱渠等已與
    被害人達成和解，並已賠償被害人，且被害人亦具狀表示撤
    回告訴，詎原審卻仍判決被告等人有罪，顯有未當，爰提起
    上訴請求改為無罪之判決云云。惟：按告訴乃論之罪，告訴
    人得撤回其告訴者，應於第一審辯論終結前為之，此觀諸刑
    事訴訟法第238條第1項規定自明。查本件被告辛○○、戊○○、甲○○、己○○與告訴人乙○○、丙○○、丁○○、壬○○已達成和解並賠償給付告訴人醫藥費及其他賠償金額等
    情，固有上開和解書、匯款執據在卷足參。然本件原審係於
    96 年10月24日言詞辯論終，此觀原審96年10月24日審判筆
    錄甚然。而告訴人乙○○遲於96年11月5日、11月12日始具
    狀撤回告訴，有其撤回告訴狀附卷足稽（原審卷第114頁至
    第129頁、第132頁），是告訴人既係於第一審言詞辯論終結
    之後始撤回告訴，則揆諸上開規定，告訴人所為撤回告訴，
    當無撤回之效力，原審仍予判決並無不合。從而被告四人據
    此理由提起上訴指摘原判決不當云云，實有誤解，為無理由
    ，亦應予駁回。
三、緩刑之理由
    按被告辛○○、戊○○、甲○○、己○○前未曾故意犯罪受
    有期徒刑以上刑之宣告，有臺灣高等法院被告四人前案紀錄
    表4份在卷可考，且渠等均與告訴人達成和解且予賠償等，
    亦如前述，顯見渠等有悔悟之意，是渠等經此偵審程序，當
    知警惕，應無再犯之虞，本院認渠等所宣告之刑以暫不執行
    為宜，併均宣告緩刑2年以勵自新。
據上論結，應依刑事訴訟法第373條、第368條，刑法第74條第1
項第1款，判決如主文。
本案經檢察官庚○○到庭執行職務。
中    華    民    國    97    年    2     月    29    日
                  刑事庭審判長法  官     謝志揚
                              法  官     林慶煙
                              法  官     許仕楓
以上正本證明與原本無異。
本件不得上訴。
                              書記官     吳家瑩
中    華    民    國    97    年    2    月     29    日
附錄：本判決論罪科刑之法律條文 中華民國刑法第277條
傷害人之身體或健康者，處3年以下有期徒刑、拘役或1千元以下
罰金。
犯前項之罪因而致人於死者，處無期徒刑或7 年以上有期徒刑；
致重傷者，處3 年以上10年以下有期徒刑。


司法院資訊處製作；財團法人民間司法改革基金會備份。
